台灣苗栗地方法院刑事判決　　　　　　　　　　　　　　九十一年度訴字第六號
　　公　訴　人　臺灣苗栗地方法院檢察署檢察官
　　被　　　告　甲○○
右列被告因違反毒品危害防制條例案件，經檢察官提起公訴（九十年度毒偵字第一九
三六號），本院判決如左：
    主  文
甲○○連續施用第壹級毒品，處有期徒刑捌月。
扣案第壹級毒品海洛因壹包（驗餘後淨重貳點貳一公克），沒收銷燬。
    事  實
一、甲○○前於民國八十八年間，因施用毒品案件，經臺灣臺中地方法院裁定送觀察
    、勒戒結果，認已無繼續施用毒品傾向，由臺灣臺中地方法院檢察署檢察官於八
    十八年五月六日，以八十八年度偵字第一０三四四號為不起訴處分確定在案。另
    於八十九年間，復因施用第一、二級毒品案件，經同法院裁定移送執行觀察、勒
    戒結果，因認有繼續施用毒品傾向，再經同法院裁定應入戒治處所強制戒治，並
    就其施用第一、第二級毒品犯行，於八十九年三月十四日，以八十九年度訴字第
    五０七號裁判應執行有期徒刑一年四月，於同年四月三日確定在案。嗣其於八十
    九年七月十一日因執行強制戒治屆滿三月評定戒治成效合格，另經同法院以八十
    九年度毒聲字第三三九四號裁定停止戒治，所餘期間（即自八十九年七月十一日
    起，至九十年一月三十日止）交付保護管束。甲○○竟於上開施用毒品案件判決
    確定後之停止戒治付保護管束期間，另行起意，基於施用第一級毒品海洛因之概
    括犯竟，自八十九年四月間某日起，至九十年八月十六日上午八時許止，在苗栗
    縣苑裡鎮及台中縣大甲鎮等處，連續施用海洛因多次。嗣於九十年八月十六日上
    午九時五十分許，經警在台中縣大甲鎮○○路五十一之三號前，自其身上扣得海
    洛因二包（送鑑驗後一包，淨重二．二一公克），始查悉上情。
二、案經彰化縣警察局報請臺灣臺中地方法院檢察署移送本院併案審理，經退併後，
    再經臺灣苗栗地方法院檢察署自動簽分偵辦。
    理  由
一、右揭犯罪事實，業據被告甲○○坦承不諱，並有被告於九十年八月十六日，經警
    採集其尿液送鑑結果，均呈安非他命陽性反應（被告施用第二級毒品安非他命犯
    行部分，業經本院以九十年度易緝字第一九號判決確定）及嗎啡陽性反應之彰化
    縣衛生局於九十年八月三十一日出具之煙毒尿液檢驗成績書各一份在卷可參（原
    本附於本院前述九十年度易緝字第一九號卷，影本附卷），並有海洛因一包（送
    鑑驗淨重二．二一公克）扣案可憑，而將扣案海洛因，送請鑑驗結果，確為第一
    級毒品海洛因，亦有法務部調查局九十陸（一）字第一二００一０七二０號鑑定
    通知書一份在卷可憑（原本附於本院前述九十年度易緝字第十八頁，影本院於本
    院卷三三頁）。而被告前於民國八十八年間，因施用毒品案件，經臺灣臺中地方
    法院裁定送觀察、勒戒結果，因認已無繼續施用毒品傾向，由臺灣臺中地方法院
    檢察署檢察官於八十八年五月六日，以八十八年度偵字第一０三四四號為不起訴
    處分確定在案，另於八十九年間，復因施用第一、二級毒品案件，經同法院裁定
    移送執行觀察、勒戒結果，因認有繼續施用毒品傾向，再經同法院裁定應入戒治
    處所強制戒治，並就其施用第一、第二級毒品犯行，於八十九年三月十四日，以
    八十九年度訴字第五０七號裁判應執行有期徒刑一年四月，於同年四月三日確定
    在案，嗣其於八十九年七月十一日因執行強制戒治屆滿三月評定戒治成效合格，
    停止戒治出所等情，有該不起訴處分書及判決影本各一份及苗栗地方法院檢察署
    刑案查註紀錄表、臺灣高等法院被告全國前案紀錄表、法務部被告在監在押資料
    表各一份在卷足憑，其於停止強制戒治保護管束期間，另行起意，再犯本案，係
    屬三犯施用毒品，事證明確，被告犯行洵堪認定。
二、查海洛因為毒品危害防制條例第二條第二項第一款規定之第一級毒品，核被告前
    揭施用海洛因之行為，係犯該條例第十條第一項之施用第一級毒品罪。其先後多
    次施用海洛因之犯行，時間緊接，方法相同，且觸犯構成要件相同之罪名，顯係
    基於概括犯意所為，為連續犯，應依刑法第五十六條之規定以一罪論，並加重其
    刑。被告先後持有毒品，進而施用，其持有之低度行為應被施用之高度行為所吸
    收，不另論罪。爰審酌被告之素行（此有臺灣苗栗地方法院檢察署刑案資料查註
    紀錄表、臺灣高等法院被告全國前案紀錄表在卷可參）、施用毒品之動機、所犯
    施用毒品行為係戕害自己身心健康，並未危害他人，惟毒品對社會危害甚大及犯
    後坦承不諱並表示有戒絕毒癮之決心，態度良好等一切情狀，量處如主文所示之
    刑，以資懲儆。另扣案之如附表所示第一級毒品海洛因（送鑑驗後一包，淨重二
    ．二一公克），係屬毒品危害防制條例第二條第二項第一款之毒品應依該條例第
    十八條第一項前段規定，沒收銷燬之。
據上論斷，應依刑事訴訟法第二百九十九條第一項前段，毒品危害防制條例第十條第
一項、第十八條第一項前段，刑法第十一條前段、第五十六條，判決如主文。
本案經檢察官黃棋安到庭執行職務。
中      華      民      國    九十一      年    四      月      十六    日
                                      臺灣苗栗地方法院刑事第二庭
                                          法  官  黃  賢  婷
右正本證明與原本無異。
如不服本判決，應於判決送達後十日內向本院提出上訴狀( 應附繕本 )。
                                          書記官  陳  文  聰
中      華      民      國    九十一      年    四      月      十六    日
附錄法條
一、施用第一級毒品者，處六月以上五年以下有期徒刑。
二、施用第二級毒品者，處三年以下有期徒刑。
